臺灣高雄地方法院刑事判決　　　　　　　96年度訴字第1177號
公　訴　人　臺灣高雄地方法院檢察署檢察官
被　　　告　乙○○
上列被告因違反毒品危害防制條例案件，經檢察官提起公訴（96
年度毒偵字第513 號），本院合議庭裁定由受命法官獨任改依簡
式審判程序審理，並判決如下：
    主  文
乙○○施用第一級毒品，處有期徒刑玖月；又施用第二級毒品，
處有期徒刑伍月，扣案甲基安非他命壹包（檢驗後淨重壹點零陸
肆公克）沒收銷燬之；應執行有期徒刑壹年，扣案甲基安非他命
壹包（檢驗後淨重壹點零陸肆公克）沒收銷燬之。
    事  實
一、乙○○前因施用毒品案件，經本院裁定送觀察、勒戒後，認
    無繼續施用毒品之傾向，而於民國94年5 月20日釋放出所，
    並由臺灣高雄地方法院檢察署檢察官於94年5 月31日以94年
    度毒偵緝字第245 號為不起訴處分確定。詎其猶未悛悔，於
    觀察、勒戒執行完畢釋放後5 年內，於95年12月20日下午4
    時47分許採尿回溯24小時內之某時，以摻入香菸吸食之方式
    ，施用第1 級毒品海洛因1 次；另於95年12月20日下午4 時
    47分許採尿回溯24小時內之某時，以加熱玻璃球吸食煙霧之
    方式，施用第2 級毒品甲基安非他命1 次。嗣於95年12月20
    日下午2 時30分許，在高雄市○○區○○路188 號前因另案
    通緝為警查獲，並扣得其供己施用之甲基安非他命1 包（檢
    驗後淨重1.064 公克）
二、案經高雄市政府警察局移送臺灣高雄地方法院檢察署檢察官
    偵查起訴。
    理  由
一、本件被告乙○○所犯係毒品危害防制條例第10條第1 項、第
    2 項之施用第1 級、第2 級毒品罪，其法定刑係死刑、無期
    徒刑、最輕本刑為3 年以上有期徒刑以外之罪，被告於準備
    程序進行中就被訴事實為有罪之陳述，經告知簡式審判程序
    之旨，並聽取其與檢察官之意見後，本院認無不得或不宜改
    依簡式審判程序進行之情事，爰依刑事訴訟法第273 條之1
    第1 項規定，裁定本件由受命法官獨任改依簡式審判程序審
    理，合先敘明。
二、訊據被告乙○○對於前揭施用第1 級、第2 級毒品之事實供
    承不諱，而其為警所採尿液經送以酵素免疫法初步篩檢，再
    以氣相層析質譜法確認結果，呈嗎啡及甲基安非他命陽性反
    應，有高雄市立凱旋醫院濫用藥物尿液檢驗報告（轉碼編號
    ：A00000000） 暨尿液採證代碼表附卷可稽。至扣案晶體1
    包經送鑑驗結果，含甲基安非他命成分，檢驗後淨重1.064
    公克），有卷附高雄市立凱旋醫院濫用藥物成品檢驗鑑定書
    （檢驗字號：高雄凱醫驗字第3303號）為憑。上述事證足徵
    被告之自白與事實相符，堪予採信。（公訴意旨雖認被告係
    於95年9 月15日起至95年12月20日下午4 時47分許採尿回溯
    24小時內之某時，以集合犯意施用安非他命多次，然除95年
    12月20日下午4 時47分許採尿回溯24小時內某時之該次施用
    毒品行為外，其餘部分並無足夠輔助證據以佐證被告之自白
    ，此部分因檢察官認係基於集合犯意而為，爰不另為無罪之
    諭知。）又被告有如前開事實欄所列前科紀錄，此有臺灣高
    等法院被告前案紀錄表在卷可參，堪認被告確於觀察、勒戒
    執行完畢釋放後5 年內，再犯本件施用第1 級、第2 級毒品
    之罪。綜上所述，本件事證明確，被告犯行堪以認定，應依
    法論科。
三、核被告所為，係犯毒品危害防制條例第10條第1 項、第2 項
    之施用第1 級、第2 級毒品罪。被告持有海洛因及甲基安非
    他命之低度行為為其施用之高度行為所吸收，毋庸另論。又
    被告施用第1 級、第2 級毒品之犯意各別，行為互殊，應予
    分論併罰。茲審酌被告前因施用毒品案件，經觀察、勒戒後
    ，猶未悛悔而再為本件施用毒品犯行，足見其毒癮匪淺，然
    念其犯後尚能供承犯行，態度良好，且毒癮戒絕確實不易，
    又其施用毒品乃戕害自身健康而未直接危害他人，以及犯罪
    之手段、所生危害等一切情狀，量處如主文所示之刑，並定
    其應執行之刑，以資懲儆。扣案甲基安非他命1 包（檢驗後
    淨重1.064 公克，送驗結果業如前述，又其包裝應無法與毒
    品完全澈底析離乾淨而應整體視為毒品）為被告供己施用之
    毒品，不問屬於被告與否，應依毒品危害防制條例第18條第
    1 項前段規定，諭知沒收銷燬之。
四、併辦意旨另以（96年度毒偵字第1594號）：被告於96年1 月
    25日上午10時許，在高雄市前鎮區某處，施用第1 級毒品海
    洛因1 次，復於96年1 月26日下午4 時許起回溯24小時內某
    時，施用第2 級毒品甲基安非他命1 次，嗣於96年1 月25日
    下午3 時10分許，因竊盜案件為警在高雄市前鎮區○○○路
    翠亨橋前查獲，當場扣得摻有海洛因之香菸3 支、藥剷1 支
    及第1 級毒品海洛因2 包（毛重1.68公克），復經採集其尿
    液送驗後，結果呈嗎啡及甲基安非他命陽性反應，始知上情
    ，因認被告涉有毒品危害防制條例第10條第1 項、第2 項之
    施用第1 級、第2 級毒品罪嫌，且與前開起訴部分有集合犯
    關係，而移送併辦等情。經查，就施用毒品之施用行為而言
    ，其形成結構應與其他諸如竊盜、搶奪、詐欺等犯罪相同，
    均可能基於成癮性之誘導，而有數次行為，立法者於制定刑
    罰法律之初，並未認知該種行為類型之「反覆性」或「成癮
    性」，亦無意藉由法律中客觀構成要件之行為要素，涵括上
    開具有反覆實施特性之數個犯罪行為，亦即，施用毒品犯罪
    ，或有可能為零星偶一之施用，或有可能經常施用，就施用
    行為本身之法條文義而言，並未將「反覆性」或「成癮性」
    之概念加諸於「施用」之文字內涵內，即毒品施用行為之概
    念本身並未有所謂「反覆實施」之特徵在內，尚不得以法條
    文義以外之「個案行為人有反覆施用之事實」為解釋法條規
    定之依據，從而，併辦意旨認併辦部分與前開起訴部分有集
    合犯關係，已有疑問，況此部分與前開起訴部分之施用時間
    相隔已有1 月餘，更無從認應為起訴效力所及。是此部分本
    院尚無從併予審究，應退由檢察官另行依法處理。
據上論斷，應依刑事訴訟法第273 條之1 第1 項、第299 條第1
項前段，毒品危害防制條例第10條第1 項、第2 項、第18條第1
項前段，刑法第11條、第51條第5 款，判決如主文。
本案經檢察官甲○○到庭執行職務。
中　　華　　民　　國　　96　　年　　4   　月　　30  　日
                        鳳山刑事第二庭法　官  譚德周
以上正本證明與原本無異。
如不服本判決，請於收受判決正本10日之法定不變期間內，向本
院提起上訴。
中　　華　　民　　國　　96　　年　　4 　　月　　30　　日
                                      書記官 陳憶萱
附錄法條：毒品危害防制條例第10條第1 項、第2項
施用第一級毒品者，處 6 月以上 5 年以下有期徒刑。
施用第二級毒品者，處 3 年以下有期徒刑。
